Minutes et répertoires du notaire Charles DENIS de VILLIERS, janvier 1810 - décembre 1819 (étude XXIX)
Archives nationales
- Répertoire(s) de Charles DENIS de VILLIERS, 1810 - 1819; MC/RE/XXIX/8 - MC/RE/XXIX/11
  - Répertoire. 1815, 1er avril - 1817, 24 novembre, 1er avril 1815 - 24 novembre 1817; MC/RE/XXIX/9
    - Inventaire après décès: Poussart, Marie-Nicole. Girault, Jean-Louis (épouse). Propriétaire. Italiens (boulevard des), n° 18 (ou Ponsart ou Ponsard)., 20 novembre 1816
      23 octobre 1817, liquidation de la succession.
      inventaire après décès; Italiens (boulevard des); Poussart, Marie-Nicole; Girault, Jean-Louis; Ponsard, Marie-Nicole; Ponsard, Marie-Nicole
    - Inventaire après décès: Verry, Madeleine. Lemoine, Jean-François (veuve). Rentière. Montmartre (rue), n° 88, 9 décembre 1816
      inventaire après décès; Montmartre (rue); Verry, Madeleine; Lemoine, Jean-François
    - Inventaire après décès: Jadot, Lambert., 27 décembre 1816
      inventaire après décès; Jadot, Lambert
    - Inventaire après décès: Bure, Marie-Anne. Champfort, Blaise (veuve). Notaire à Suresnes. Antony., 18 janvier 1817
      inventaire après décès; Antony (Hauts-de-Seine); Suresnes (Hauts-de-Seine); Bure, Marie-Anne; Champfort, Blaise
    - Inventaire après décès: Planche, Pierre., 30 janvier 1817
      inventaire après décès; Planche, Pierre
    - Inventaire après décès: Laurey, Nicolas., 17 février 1817
      inventaire après décès; Laurey, Nicolas; notaire
    - Inventaire après décès: Boisgelin, Pierre-Louis de., 24 février 1817
      inventaire après décès; Boisgelin, Pierre-Louis de
    - Vente de deniers d'intérêts dans la Manufacture des glaces GERARD., 3 mars 1817
      acte de vente; Gerard
    - Inventaire après décès: Crepinet, Marie-Gervais., 10 mars 1817
      inventaire après décès; Crepinet, Marie-Gervais
    - Inventaire après décès: Chancerel, Marie-Françoise., 19 mars 1817
      inventaire après décès; Chancerel, Marie-Françoise
    - Inventaire après décès: Gohier, Jacques., 22 mars 1817
      inventaire après décès; Gohier, Jacques
    - Inventaire après décès: Reiche, Jean-André., 24 mars 1817
      inventaire après décès; Reiche, Jean-André
    - Inventaire après décès: Derouard, Antoine-François., 27 mars 1817
      inventaire après décès; Derouard, Antoine-François
    - Inventaire après décès: Berger, Jean; Bernard, Marie-Françoise (sa veuve)., 3 avril 1817
      inventaire après décès; Berger, Jean; Bernard, Marie-Françoise
    - Inventaire après décès: Daugeard, Marie-Thérèse. Boyer Sauveterre, Louis-Emmanuel (veuve). Président à mortier au Parlement de Toulouse. Cassette (rue), n° 34, 5 avril 1817
      Cf. liquidation de la succession de Jean Charles Daugeard, ancien président au parlement de Bordeaux, 14 rue du Petit-Bourbon Saint-Sulpice le 13 août 1829, RE/XLIV/17
      inventaire après décès; Cassette (rue); Daugeard, Marie-Thérèse; Boyer Sauveterre, Louis-Emmanuel
    - Vente d'un denier dans la Manufacture des glaces MERIGO à DELAHAYE., 5 avril 1817
      acte de vente; Merigot; Lahaye
    - Inventaire après décès: Debruc, Perrine-Anne-Félicité., 25 avril 1817
      inventaire après décès; Debruc, Perrine-Anne-Félicité; président au parlement (Ancien Régime)
    - Inventaire après décès: Walsh de Serrant, Antoine-Joseph-Philippe., 30 avril 1817
      inventaire après décès; Walsh de Serrant, Antoine-Joseph-Philippe
    - Inventaire après décès: Combault de Dampont, Hélène-Jules. Dutramblay, Anne-Gabriel (épouse). Payeur de la 10e division militaire. Condé (rue de), n° 5, 5 mai 1817
      inventaire après décès; Condé (rue de); Combault de Dampont, Hélène-Jules; Dutramblay, Anne-Gabriel
    - Inventaire après décès: Boussuge, Marie. Quesnot, Jean-Baptiste (épouse). Limonadier (ancien marchand). Saintonge-au-Marais (rue), n° 34, 6 mai 1817
      inventaire après décès; Saintonge (rue de); Boussuge, Marie; Quesnot, Jean-Baptiste; trésorier
    - Inventaire après décès: Galard de Bearn, Angélique-Gabrielle-Marie. Phelippeaux de Pontchartrain, Paul-Jérôme (veuve). Marquis de Pontchartrain. Honoré Chevalier (rue), n° 9, 9 mai 1817
      inventaire après décès; Honoré-Chevalier (rue); Galard de Bearn, Angélique-Gabrielle-Marie; Phelippeaux de Pontchartrain, Paul-Jérôme (marquis de Pontchartrain); restaurateur
    - Inventaire après décès: Joly de Fleury, Françoise-Bonne-Geneviève. Estampes, Louis (marquis d') (veuve). Lieutenant gal armées du roi, grand croix de Saint-Louis. Saint-Honoré (rue), n° 372, 16 mai 1817
      inventaire après décès; Saint-Honoré (rue); Joly de Fleury, Françoise-Bonne-Geneviève; Estampes, Louis (marquis d')
    - Inventaire après décès: Richer, Didier-Nicolas., 19 mai 1817
      inventaire après décès; Richer, Didier-Nicolas; officier (armée)
    - Inventaire après décès: Gaultier, Jean-Thierry., 3 juin 1817
      inventaire après décès; Gaultier, Jean-Thierry
    - Inventaire après interdiction: Gaultier, Thierry-Gabriel-Augustin., 3 juin 1817
      inventaire; Gaultier, Thierry-Gabriel-Augustin
    - Inventaire après décès: Geffrier, Elisabeth-Colombe. Lemerle de Beaufond, Jean-Jacques (épouse). Chevalier. Saints-Pères (rue des), n° 24, 12 juin 1817
      inventaire après décès; Saints-Pères (rue des); Geffrier, Elisabeth-Colombe; Lemerle de Beaufond, Jean-Jacques
    - Inventaire après décès: Prévost, Louis-Jean., 13 juin 1817
      inventaire après décès; Prévost, Louis-Jean
    - Inventaire après décès: Bouchard, Pierre., 20 juin 1817
      inventaire après décès; Bouchard, Pierre
    - Inventaire après décès: Thienot, Marie-Louise., 27 juin 1817
      inventaire après décès; Thienot, Marie-Louise
    - Inventaire après décès: Monti, Marie-Louise-Flavie de. Deurbourcq, Dominique-Simon-Urbain (veuve). Saint-Georges (rue), n° 7, 18 juillet 1817
      inventaire après décès; Saint-Georges (rue); Monti, Marie-Louise-Flavie de; Deurbourcq, Dominique-Simon-Urbain
    - Inventaire après décès: Lebrun, Elisabeth-Françoise. Boyer, François (épouse). Négociant. Orléans-au-Marais (rue d'), n° 5, 1er août 1817
      inventaire après décès; Orléans-au-Marais (rue d'); Lebrun, Elisabeth-Françoise; Boyer, François
    - Inventaire après décès: Valadon, Jean., 12 août 1817
      inventaire après décès; Valadon, Jean; commerçant
    - Inventaire après décès: Frichet, Savinien-Thimothée. Temple (rue du), n° 59, 18 août 1817
      inventaire après décès; Temple (rue du); Frichet, Savinien-Thimothée
    - Vente d'1/3 de denier d'intérêt dans la Manufacture des glaces, MERIGOT., 27 août 1817
      acte de vente; Merigot
    - Inventaire après décès: Yvendorff, Jean-Frédéric. Baron., 28 août 1817
      27 septembre 1817, dépôt de l'acte de décès, RE/XLV/13.
      inventaire après décès; Yvendorff, Jean-Frédéric
    - Inventaire après décès: Lequien, Adélaïde-Victoire-Josèphe. Chaise (rue de la), n° 8, 8 octobre 1817
      inventaire après décès; Chaise (rue de la); Lequien, Adélaïde-Victoire-Josèphe
    - Inventaire après décès: Desbarres, Judith-Félicité-Françoise. Huchet de La Bedoyere, Charles-Marie-Philippe (veuve). Vicomte de la Bédoyère. Saint-Dominique (rue), n° 57, 11 novembre 1817
      procès-verbal et liquidation de la succession le 5 juin 1819, RE/XXIX/10
      inventaire après décès; Saint-Dominique (rue); Desbarres, Judith-Félicité-Françoise; Huchet de La Bedoyere, Charles-Marie-Philippe (vicomte de la Bédoyère)
    - Inventaire après décès: Milanges, Claude-Amable-Joseph de., 18 novembre 1817
      cf. liquidation de reprises du 4 octobre 1823, RE/XXIX/12
      inventaire après décès; Milanges, Claude-Amable-Joseph de
  - Répertoire. 1817, 24 novembre - 1819, 30 juin, 24 novembre 1817 - 30 juin 1819; MC/RE/XXIX/10
    - Inventaire après décès: Guillou, Etienne-Georges., 29 novembre 1817
      MC/RE/XXIX/10
      inventaire après décès; Guillou, Etienne-Georges
    - Inventaire après décès: Baduel, Jean., 2 décembre 1817
      inventaire après décès; Baduel, Jean
    - Inventaire après décès: Ollivier de Saint-Clement, Jeanne-Félicité., 4 décembre 1817
      inventaire après décès; Ollivier de Saint-Clement, Jeanne-Félicité
    - Inventaire après décès: Butay, Cosme-François., 3 janvier 1818
      inventaire après décès; Butay, Cosme-François
    - Inventaire après décès: Pillieux, Marie-Jeanne-Françoise. Brochois, Charles-Nicolas (veuve). Babylone (rue de), n° 1, 9 janvier 1818
      liquidation de la succession le 24 novembre 1818, RE/XXIX/10
      inventaire après décès; Babylone (rue de); Pillieux, Marie-Jeanne-Françoise; Brochois, Charles-Nicolas
    - Inventaire après décès: Giraudet, Michel., 28 janvier 1818
      inventaire après décès; Giraudet, Michel
    - Inventaire après décès: Badin, Pierre-Servais. Avocat au Parlement, doyen des avocats de la Cour de cassation. Petits-Champs (rue des), n° 42, 31 janvier 1818
      inventaire après décès; Petits-Champs (rue des); Badin, Pierre-Servais
    - Inventaire après décès: Luynes, Louise-Catherine de. Rouxeau Des Fontenelles, Antoine-Jean-Baptiste (veuve). Abbaye (rue de l'), n° 14, 2 février 1818
      inventaire après décès; Abbaye (rue de l'); Luynes, Louise-Catherine de; Rouxeau Des Fontenelles, Antoine-Jean-Baptiste; avocat au parlement (Ancien Régime); avocat
    - Inventaire après décès: Braun, François-Xavier., 5 février 1818
      inventaire après décès; Braun, François-Xavier
    - Inventaire après décès: Beaugeard, Nicolas-Joseph., 14 février 1818
      inventaire après décès; Beaugeard, Nicolas-Joseph
    - Inventaire après décès: Cosse Brissac, Adélaïde-Pauline-Rosalie de. Rochechouart, Victurnien-Jean-Baptiste-Mar-? de (veuve) (duc de Mortemart). Grande d'Espagne, duchesse de Mortemart. Grenelle (rue de), n° 122, Saint-Germain, 16 février 1818
      inventaire après décès; Grenelle (rue de); Cosse Brissac, Adélaïde-Pauline-Rosalie de; Rochechouart, Victurnien-Jean-Baptiste-Mar-? de (duc de Mortemart)
    - Inventaire après décès: Baulandre, Charlotte-Françoise. Carpentier, Antoine (veuve). Princesse (rue), n° 12, 25 février 1818
      liquidation de la succession le 1er août 1818, RE/XXIX/10
      inventaire après décès; Princesse (rue); Baulandre, Charlotte-Françoise; Carpentier, Antoine
    - Inventaire après décès: Pascal, Pierre-Théodore., 20 mars 1818
      inventaire après décès; Pascal, Pierre-Théodore
    - Inventaire après décès: Dian, Jean-Mathurin., 26 mars 1818
      inventaire après décès; Dian, Jean-Mathurin
    - Inventaire après décès: Latour de Fontanet, Jacques-Gabriel de., 2 avril 1818
      inventaire après décès; Latour de Fontanet, Jacques-Gabriel de
    - Inventaire après décès: Giblot Du Breau, Jean-Baptiste-Onésime. Abbé., 17 avril 1818
      inventaire après décès; Giblot Du Breau, Jean-Baptiste-Onésime
    - Inventaire après décès: Mathei, Marie-Madeleine. Rotalier, Claude-Pierre de (veuve). Capitaine au régiment du Soissonnais, chevalier de Saint-Louis. Vaugirard (rue de), n° 15, 23 avril 1818
      inventaire après décès; Vaugirard (rue de); Mathei, Marie-Madeleine; Rotalier, Claude-Pierre de; abbé
    - Inventaire après décès: Beauvillard, Marie-Madeleine. Charmond, Alexis-Etienne (épouse). Peintre. Bourgogne (rue de), n° 41, 5 mai 1818
      inventaire après décès; Bourgogne (rue de); Beauvillard, Marie-Madeleine; Charmond, Alexis-Etienne
    - Inventaire après décès: Vidal, Marie-Agathe. Pradere, Anet (veuve). Colombier (rue du), n° 30, 19 mai 1818
      inventaire après décès; Colombier (rue du); Vidal, Marie-Agathe; Pradere, Anet; peintre
    - Inventaire après décès: Dian, Amélie-Louise. Paris, Achille-Charles-François (épouse). Faïencier (marchand). Taranne (rue), n° 3, 30 mai 1818
      inventaire après décès; Taranne (rue); Dian, Amélie-Louise; Paris, Achille-Charles-François
    - Vente d'1/2 denier d'intérêt dans la Manufacture des glaces SERMET., 3 juin 1818
      acte de vente; Sermet
    - Inventaire après décès: Bijard, Anne-Françoise. Cullieron Lacour, Simon (veuve). Directeur de la poste aux lettres. Saint-Denis (rue), n° 369, 6 juillet 1818
      inventaire après décès; Saint-Denis (rue); Bijard, Anne-Françoise; Cullieron Lacour, Simon; porcelainier
    - Inventaire après décès: Béthune Pologne, Louise-Charlotte de. Salis Samade, C.-Rodolphe (épouse); Latour du Pin René-J. (veuve). colonel. Chevalier de Saint-Louis, député, Baron, Marquis. Bellechasse (rue de), n° 22, 6 juillet 1818
      inventaire après décès; Bellechasse (rue de); Béthune Pologne, Louise-Charlotte de; Salis Samade, C.-Rodolphe; Latour du Pin, René-J.; administrateur
    - Inventaire après décès: Lemaire, Louis., 10 juillet 1818
      inventaire après décès; Lemaire, Louis; député
    - Inventaire après décès: Terray, Geneviève. Guillaumot, Mammès-Nicolas (épouse). Joaillier. Simon-le-Franc (rue), n° 29, 21 juillet 1818
      inventaire après décès; Simon-Le-Franc (rue); Terray, Geneviève; Guillaumot, Mammès-Nicolas
    - Inventaire après décès: Gouet, Jeanne-Louise., 25 juillet 1818
      inventaire après décès; Gouet, Jeanne-Louise; orfèvre
    - Inventaire après décès: Vieillard, Angélique. Pierlot, Michel (veuve). Abbaye (rue de l'), n° 4, 1er août 1818
      inventaire après décès; Abbaye (rue de l'); Vieillard, Angélique; Pierlot, Michel
    - Inventaire après décès: Duhamel, Luc-Barthélemy., 6 août 1818
      inventaire après décès; Duhamel, Luc-Barthélemy
    - Inventaire après décès: Sibire, Anastasie-Louise-Adélaïde. Doulcet, d'EGLIGNY-Louis (épouse). Paradis-au-Marais (rue de), n° 40, 8 août 1818
      inventaire après décès; Paradis-au-Marais (rue de); Sibire, Anastasie-Louise-Adélaïde; Doulcet d'Egligny, Louis
    - Inventaire après décès: Sandrin, Toussaint., 28 août 1818
      liquidation de la succession le 10 janvier 1824, RE/XXIX/12
      inventaire après décès; Sandrin, Toussaint
    - Inventaire après décès: Masset, Jacques., 31 août 1818
      inventaire après décès; Masset, Jacques
    - Inventaire après décès: Prieur, Marie-Antoinette-Madeleine. Merck, François-Dominique (veuve). Dragon (rue du), n° 28, 11 septembre 1818
      inventaire après décès; Dragon (rue du); Prieur, Marie-Antoinette-Madeleine; Merck, François-Dominique
    - Vente de fonds de Maréchal-ferrant BRY à LOZES., 12 septembre 1818
      acte de vente; Bry; Lozes; maréchal-ferrant
    - Procès-verbal d'enchères requête syndic marchands Bouchers DELIHU., 27 novembre 1818
      procès-verbal; Delihu; boucher
    - Inventaire après décès: Crochard, Françoise., 9 décembre 1818
      inventaire après décès; Crochard, Françoise
    - Inventaire après décès: Personnier, Louise. Darenne, Marie-Jean-François-Benjamin (épouse). Ferblantier (ancien). Bac (rue du), n° 134, 28 décembre 1818
      liquidation de la succession le 8 août 1837, RE/XXIX/16
      inventaire après décès; liquidation; Bac (rue du); Personnier, Louise; Darenne, Marie-Jean-François-Benjamin
    - Inventaire après décès: Aubin de Laforest, Anne-Geneviève. Leblanc, François-Simon (veuve). Blancs-Manteaux (rue des), n° 16, 6 janvier 1819
      inventaire après décès; Blancs-Manteaux (rue des); Aubin de Laforest, Anne-Geneviève; Leblanc, François-Simon; forgeron
    - Inventaire après décès: Lavertu, Pierre., 8 janvier 1819
      inventaire après décès; Lavertu, Pierre
    - Inventaire après décès: Moreau, Jacques., 12 janvier 1819
      inventaire après décès; Moreau, Jacques
    - Inventaire après décès: Boullemer, Justine-Perpétue. Berthelot, Théodore (veuve). Rentier. Tisseranderie (rue de la), n° 23, 27 janvier 1819
      inventaire après décès; Tixeranderie (rue de la); Boullemer, Justine-Perpétue; Berthelot, Théodore
    - Echange d'1/12e d'intérêt entreprise Théâtre de la Porte Saint-Martin., 12 février 1819
      échange
    - Inventaire après décès: Macaigne, Pierre-Joseph. Parapluie (marchand de). Odéon (rue de l'), n° 20, 20 février 1819
      adjudication du fonds de marchand de parapluie le 22 mars 1819, RE/XXIX/10
      inventaire après décès; Odéon (rue de l'); Macaigne, Pierre-Joseph
    - Inventaire après décès: Blondeau, Paul-Léon., 2 mars 1819
      inventaire après décès; Blondeau, Paul-Léon; commerçant
    - Inventaire après décès: Hemey, Jacques-Adam-François., 16 mars 1819
      inventaire après décès; Hemey, Jacques-Adam-François
    - Adjudication d'un fonds de marchand de Parapluie MACAIGNE., 22 mars 1819
      Précisions sur les fonctions: marchand de parapluie.
      acte de vente; Macaigne; commerçant
    - Inventaire après décès: Bois, Marie-Emilie., 30 mars 1819
      inventaire après décès; Bois, Marie-Emilie
    - Inventaire après décès: Houssu, Marie-Anne. Sautreau, Jacques-Nicolas (veuve). Boucheries-Saint-Germain (rue des), n° 56, 31 mars 1819
      Liquidation de la succession de Jacques-Nicolas Sautreau le 18 juillet 1814, RE/XLVI/18. Partage de la succession le 24 mai 1819, RE/XXIX/10
      inventaire après décès; Boucheries-Saint-Germain (rue des); Houssu, Marie-Anne; Sautreau, Jacques-Nicolas
    - Inventaire après décès: Manceau, Thérèse-Euphrasie. Barraud, André (épouse). Paveur. Antony, Grande rue, 1er avril 1819
      inventaire après décès; Antony (Hauts-de-Seine); Manceau, Thérèse-Euphrasie; Barraud, André
    - Inventaire après décès: François Marchand, François et de Angélique Charlotte Fortunée Gauthier. Homme de confiance. Gindre (rue du), n° 8. Décédé le 23 février 1811., 3 avril 1819
      13 août 1811, dépôt de pièces concernant la succession de François Marchand, ET/XXIX/757.
      inventaire après décès; Gindre (rue du); Marchand, François; Gauthier, Angélique-Charlotte-Fortunée; paveur-dalleur
    - Inventaire après décès: Constantin, François-Jean., 5 mai 1819
      inventaire après décès; Constantin, François-Jean; secrétaire
    - Inventaire après décès: Tavenet, Louis-Léonard., 14 mai 1819
      inventaire après décès; Tavenet, Louis-Léonard
    - Inventaire après décès: Trye Pillavoine, Antoinette-Victoire-Pulchérie de. Maupeou, Auguste-René (marquis de) (veuve). Marquis de Maupeou. Vaugirard (rue de), n° 32, 17 mai 1819
      inventaire après décès; Vaugirard (rue de); Trye Pillavoine, Antoinette-Victoire-Pulchérie de; Maupeou, Auguste-René (marquis de)
    - Inventaire après décès: Laurain, Louis-Simon., 2 juin 1819
      inventaire après décès; Laurain, Louis-Simon
    - Adjudication d'un fonds de marchand de Vin NOIRET à LANGE., 2 juin 1819
      acte de vente; Noiret; Lange; commerçant
    - Inventaire après décès: Sornet, Anne-Françoise-Adélaïde. Guerin, Jean-Louis (épouse). Tapissier (marchand), fabricant de meubles. Bac (rue du), n° 86, 3 juin 1819
      inventaire après décès; Bac (rue du); Sornet, Anne-Françoise-Adélaïde; Guerin, Jean-Louis
    - Inventaire après décès: Feron, Marie-Adélaïde., 4 juin 1819
      inventaire après décès; Feron, Marie-Adélaïde; ébéniste; tapissier
    - Inventaire après décès: Michon, Lucie. Gobet, Pierre (épouse). Concierge. Varennes (rue de), n° 14, 5 juin 1819
      inventaire après décès; Varenne (rue de); Michon, Lucie; Gobet, Pierre
    - Inventaire après décès: Mondelet, Claude-François., 25 juin 1819
      inventaire après décès; Mondelet, Claude-François; concierge
  - Répertoire. 1819, 1er juillet - 1819, 1er juillet 1819 - 1819; MC/RE/XXIX/11
    - Inventaire après décès: Lemoine, Jeanne-Isabelle. Laurain, Louis-Simon (veuve). Cultivateur. Antony, Eglise (rue de l'), 28 août 1819
      MC/RE/XXIX/11
      inventaire après décès; Antony (Hauts-de-Seine); Lemoine, Jeanne-Isabelle; Laurain, Louis-Simon
    - Inventaire après décès: Rouault, Félicité-Madeleine-Honorine-Gabrielle (comtesse de). Hericy, Jacques-Philippe-Achille-Louis-A-?-B-?-Fr-? (comte d') (épouse). Comtesse de Rouault/Comte d'Héricy. Grenelle (rue de), n° 126, Saint-Germain, 30 août 1819
      inventaire après décès; Grenelle (rue de); Rouault, Félicité-Madeleine-Honorine-Gabrielle (comtesse de); Hericy, Jacques-Philippe-Achille-Louis-A-?-B-?-Fr-? (comte d'); agriculteur
    - Inventaire après décès: Bayard, Isaac-Pierre., 15 septembre 1819
      inventaire après décès; Bayard, Isaac-Pierre
    - Vente de fonds de Maréchal-ferrant BREGHON à DUPRE., 25 septembre 1819
      acte de vente; Breghon; Dupre; maréchal-ferrant
    - Inventaire après décès: Legrand, Nicolas-Gilbert., 27 septembre 1819
      inventaire après décès; Legrand, Nicolas-Gilbert
    - Inventaire après décès: Vaussy, Jean., 2 octobre 1819
      inventaire après décès; Vaussy, Jean
    - Inventaire après décès: Houtin de Lavalette, Jacques., 11 octobre 1819
      inventaire après décès; Houtin de Lavalette, Jacques
    - Inventaire après décès: Coste, Marie-Louise. Planche, François-Joseph (veuve). Basse du Rempart (rue), n° 62, La Madeleine, 27 octobre 1819
      inventaire après décès; Basse-du-Rempart (rue); Madeleine (quartier); Coste, Marie-Louise; Planche, François-Joseph
    - Inventaire après décès: PERUSSE d'Escars, Marie-Françoise-Claude-Elisabeth-Sophie de., 11 novembre 1819
      testament déposé le 6 novembre 1819, RE/XXIX/11
      inventaire après décès; Perusse d'Escars, Marie-Françoise-Claude-Elisabeth-Sophie de
    - Inventaire après décès: Lenain, Jean-Charles., 12 novembre 1819
      inventaire après décès; Lenain, Jean-Charles
    - Inventaire après décès: Masse, Amable-Geneviève. Henard, Jean-Antoine (épouse). Chapelier (marchand). Conti (quai de), n° 7, 29 novembre 1819
      inventaire après décès; Conti (quai de); Masse, Amable-Geneviève; Henard, Jean-Antoine
    - Inventaire après décès: Tirlet, Jean-François-Léonard., 29 novembre 1819
      inventaire après décès; Tirlet, Jean-François-Léonard; fabricant d'accessoires vestimentaires
    - Inventaire après décès: Bardet, Marie-Jeanne. Guerard, Jean (épouse). Journalier. Vieilles-Tuileries (rue des), n° 13, 16 décembre 1819
      inventaire après décès; Vieilles-Tuileries (rue des); Bardet, Marie-Jeanne; Guerard, Jean
    - Inventaire après décès: Alaine, Jean-Nicolas., 17 décembre 1819
      inventaire après décès; Alaine, Jean-Nicolas; journalier
    - Inventaire après décès: Ostal, Louis., 20 décembre 1819
      inventaire après décès; Ostal, Louis